臺灣臺中地方法院刑事判決　　　　　　　 96年度易字第705號
公　訴　人　臺灣臺中地方法院檢察署檢察官
被　　　告　甲○○
上列被告因違反毒品危害防制條例案件，經檢察官提起公訴（九
十五年度毒偵字第四六一三號），被告於準備程序中就被訴事實
為有罪之陳述，經本院合議庭評議後裁定由受命法官獨任改行簡
式審判程序審理，判決如下：
    主    文
甲○○施用第二級毒品，累犯，處有期徒刑肆月，如易科罰金，
以銀元佰元即新臺幣玖佰元折算壹日。
    犯罪事實
一、甲○○曾因施用毒品案件，經依本院八十七年度毒聲字第二
    二五七號裁定送勒戒處所進行觀察、勒戒後，認無繼續施用
    毒品傾向，由本院於民國八十七年十一月三十日以八十七年
    度簡上字第二四八號為免刑判決確定；又因施用毒品案件，
    經本院以八十八年毒聲字第五一九四號裁定送勒戒處所進行
    觀察、勒戒後，認無繼續施用毒品傾向，由臺灣臺中地方法
    院檢察署檢察官於八十八年十月七日以八十八年度偵字第一
    四六二四號為不起訴處分確定；再因施用毒品案件，經本院
    以九十一年度毒聲字第一七八二號裁定令入戒治處所施以強
    制戒治，於九十二年六月一日進入臺灣臺中戒治所接受強制
    戒治處分，於九十三年五月三十一日強制戒治期滿，前開施
    用毒品犯行，並經檢察官提起公訴，經本院於九十二年七月
    十日以九十二年度易緝字第三三五號判處有期徒刑六月，如
    易科罰金以銀元三百元折算一日確定，於九十三年一月九日
    入監執行，而於九十三年七月八日因縮短刑期執行完畢。
二、甲○○仍不知悔改及徹底戒絕，於前開強制戒治執行完畢釋
    放後五年內因施用毒品案件遭判刑後，竟基於施用第二級毒
    品甲基安非他命之犯意，於九十五年五月二十二日上午十時
    許，在臺中縣豐原市友人住處，以將甲基安非他命放置於玻
    璃球吸食器內以火燒烤使之產生煙霧後加以吸食之方式，非
    法施用第二級毒品甲基安非他命一次。嗣於九十五年五月二
    十二日十二時三十分許，在臺中縣豐原市○○路上，為警查
    獲。
三、案經臺中縣警察局移送臺灣臺中地方法院檢察署檢察官偵查
    起訴。
    理    由
一、訊據被告甲○○對於上揭時地施用第二級毒品甲基安非他命
    一次之情，業於本院中坦認屬實，且被告為警查獲時所採集
    之尿液，經送驗結果，亦呈現安非他命及甲基安非他命陽性
    反應，此有中山醫學大學附設醫院檢驗科藥物檢測中心驗尿
    報告一份在卷可稽，並有臺灣臺中地方法院檢察署檢察官八
    十八年度偵字第一四六二四號不起訴處分書、本院九十二年
    度易緝字第三三五號刑事判決書附卷可佐，被告自白供述與
    現有事證相符，應堪置信。本件事證已臻明確，被告犯行，
    洵堪認定。
二、按甲基安非他命係屬毒品危害防制條例所規範之第二級毒品
    ，不得非法施用。被告前開施用毒品甲基安非他命之犯行，
    核其所為，係犯毒品危害防制條例第十條第二項之施用第二
    級毒品罪。被告為供施用而持有第二級毒品甲基安非他命之
    低度行為，應為施用第二級毒品之高度行為所吸收，不另論
    處。查：被告前於九十二年間，因施用毒品罪，經本院於九
    十二年七月十日以九十二年度易緝字第三三五號判處有期徒
    刑六月，如易科罰金以銀元三百元折算一日確定，於九十三
    年一月九日入監執行，而於九十三年七月八日因縮短刑期執
    行完畢等情，此有臺灣高等法院被告前案紀錄表一份在卷可
    稽，被告前受徒刑之執行完畢後，五年以內故意再犯有期徒
    刑以上之前開二罪，不論依修正前刑法第四十七條之規定或
    修正後刑法第四十七條第一項之規定，均構成累犯，對於被
    告並無有利或不利之情形，自無比較新舊法適用之必要，應
    逕依新修正之刑法第四十七條第一項之規定，加重其刑。爰
    審酌被告前因施用毒品之犯行，經歷觀察勒戒、強制戒治之
    機會，並經判處有期徒刑入監服刑，仍無法徹底戒除施用毒
    品之惡習，猶故態復萌，再次施用毒品，無視於毒品對於自
    身健康之嚴重傷害及國家對於杜絕毒品犯罪之禁令，惟因施
    用毒品本身係屬自戕行為，對於社會所產生之潛在危害性尚
    屬輕微，且被告犯罪後業經坦承犯行，尚知悔悟，犯後態度
    良好，本院考量被告施用毒品之次數僅有一次等一切情狀，
    量處如主文所示之刑，並依修正前刑法第四十一條第一項前
    段之規定併予諭知易科罰金之折算標準，以示懲儆。（按：
    被告犯罪時之刑法第四十一條第一項前段係規定：「犯最重
    本刑為五年以下有期徒刑以下之刑之罪，而受六個月以下有
    期徒刑或拘役之宣告，因身體、教育、職業、家庭之關係或
    其他正當事由，執行顯有困難者，得以一元以上三元以下折
    算一日，易科罰金。」，又被告行為時之易科罰金折算標準
    ，修正前罰金罰鍰提高標準條例第二條〈現已刪除〉規定，
    就其原定數額提高為一百倍折算一日，則本件被告行為時之
    易科罰金折算標準，最高應以銀元三百元折算一日，經折算
    為新臺幣後，應以新臺幣九百元折算一日。惟九十五年七月
    一日修正公布施行之刑法第四十一條第一項前段則規定：「
    犯最重本刑為五年以下有期徒刑以下之刑之罪，而受六個月
    以下有期徒刑或拘役之宣告者，得以新臺幣一千元、二千元
    或三千元折算一日，易科罰金。」，比較修正前後之易科罰
    金折算標準，係以九十五年七月一日修正公布施行前之規定
    ，較有利於被告，則依刑法第二條第一項前段從舊從輕之規
    定，自應適用修正前刑法第四十一條第一項前段之規定，定
    其折算標準。）
據上論斷，應依刑事訴訟法第二百七十三條之一第一項、第二百
九十九條第一項前段，毒品危害防制條例第十條第二項，刑法第
十一條前段、第二條第一項前段、第四十七條第一項、第三十八
條第一項第二款，修正前刑法第四十一條第一項前段，修正前罰
金罰鍰提高標準條例第二條，現行法規所定貨幣單位折算新臺幣
條例第二條，判決如主文。
中　　華　　民　　國　　96　　年　　3 　　月　　13　　日
                  刑事第五庭    法  官  巫淑芳
上正本證明與原本無異。
如不服本判決，應於送達後十日內向本院提出上訴狀（須附繕本
），上訴於臺灣高等法院臺中分院。
                                書記官  王麗麗
中　　華　　民　　國　　96　　年　　3 　　月　　13　　日
附錄論罪科刑法條：
毒品危害防制條例第10條：
施用第一級毒品者，處六月以上五年以下有期徒刑。
施用第二級毒品者，處三年以下有期徒刑。
